【裁判字號】    96,易,2523
【裁判日期】    970131
【裁判案由】    傷害等
【裁判全文】
臺灣板橋地方法院刑事判決              96年度易字第2523號
公  訴  人  臺灣板橋地方法院檢察署檢察官
被      告  丙○○
上列被告因傷害等案件，經檢察官提起公訴（96年度偵字第9075
號），本院判決如下：
    主  文
丙○○共同犯侵入住宅附連圍繞之土地罪，處拘役貳拾日，如易
科罰金以新臺幣貳仟元折算壹日，減為拘役拾日，如易科罰金以
新臺幣貳仟元折算壹日。
    事  實
一、丙○○因其母之同居人己○○與乙○○間就合夥投資事業之
    帳目有糾紛，乃於民國95年12月16日晚上6 時20分許，隨同
    己○○、己○○之妹婿甲○○等夥同十多名不詳之成年男子
    ，聚集在臺北縣樹林市○○街65號乙○○住處座落之社區大
    樓前，欲進入該社區至乙○○上址住處質問乙○○，己○○
    之妹不知情之庚○○亦偕同前往，然乙○○因唯恐己○○等
    人攜眾至其住處騷擾，已交代社區管理人員勿讓己○○等人
    進入社區至其住處，詎己○○、甲○○、丙○○及其他不詳
    之成年男子，竟共同基於無故侵入之犯意聯絡，由己○○（
    所涉本件侵入住宅附連圍繞土地犯行部分，前業經本院先行
    審結，判處拘役三十日，減刑減為十五日在案）於同日晚上
    6 時23分許（起訴書誤載為「40分許」），強行攀爬乙○○
    住處之社區大門翻越侵入該社區內後，擅自打開社區大門，
    使丙○○、甲○○（所涉本件侵入住宅附連圍繞土地犯行部
    分，前業經本院先行審結，判處拘役二十日，減刑減為十日
    在案）及其他不詳之成年男子等人隨後強行侵入乙○○住處
    之社區內，逕至乙○○與其同居人戊○○、戊○○之子丁○○等人共居之上址住處門外叫囂敲門，欲進入屋內質問乙○○帳目不清一事，乙○○屋內等人因見己○○等人多勢眾強
    欲進入，不得已乃開門讓其等進入。己○○等人進入屋內後
    ，即由甲○○持帳簿質問乙○○，雙方因而發生爭執口角，
    進而拉扯，此時丁○○見狀上前維護乙○○，詎甲○○（所
    涉本件傷害犯行部分，前業經本院先行審結，判處拘役五十
    日，減刑減為二十五日，與上開所犯侵入住宅附連圍繞土地
    部分，定其應執行拘役三十日在案）另基於傷害之犯意，徒
    手毆打丁○○頭部，致丁○○受有頭部外傷合併鼻部撕裂傷
    、鼻骨骨折等傷害，乙○○等人乃報警到場處理。
二、案經乙○○、戊○○等訴由臺北縣政府警察局樹林分局報請
    臺灣板橋地方法院檢察署檢察官偵查起訴。
    理  由
一、訊據被告丙○○對於上揭時地與己○○、甲○○及其他不詳
    之人共同侵入告訴人乙○○、戊○○等居住之社區內附連圍
    繞之土地之犯行供認不諱，核與共同被告己○○供稱：伊當
    天只是要去跟乙○○對帳，但是守衛不開門社區大門，所以
    伊就爬牆過去將大門打開，讓甲○○、丙○○進來等語，以
    及共同被告甲○○供稱：當天社區守衛不開門，己○○就翻
    牆進去開門，讓我們進去等語情節相符，並經告訴人乙○○
    於偵查中指證：伊和己○○有債務糾紛，我們的房子是社區
    型的，己○○等人要進來要先經過守衛室，一定要經過守衛
    室的許可，案發當天己○○、甲○○、丙○○等人之前有打
    電話來說要找伊，伊有告訴警衛不可以讓他們進來，警衛不
    讓他們進來，他們就用爬的進來，因為人太多，警衛沒辦法
    阻止等語明確（見偵查卷29頁），復經證人即被告己○○之
    妹、甲○○之妻庚○○於本院審理時證稱：案發當天，伊去
    己○○工廠，跟甲○○、丙○○，我們四個人，分別開二部
    汽車，到樹林市○○街那裡乙○○的家，因為己○○拜託甲○○去跟乙○○對帳，我們就在乙○○家社區大門口，叫守
    衛開門，但守衛不開門，可能是乙○○交代守衛不要開門，
    己○○就爬牆過去開大門，丙○○、甲○○、己○○三人先
    進去，他們叫伊在大門口等，當天還有很多人，但伊不清楚
    那些是什麼人，伊也嚇到了，不敢進去等語屬實（見本院96
    年11月7 日審判筆錄4 至6 頁）。此外，復有卷附之現場社
    區監視器錄影光碟1 片，經檢察官勘驗結果及本院播放觀覽
    結果，顯示案發時晚上6 時20分許，案發現場社區門口開始
    陸續聚集多人，約有7 至8 人在該處門口徘徊，至同日晚上
    6 時23分許，即有一穿著淺色上衣之人往上跳攀爬社區大門
    翻越入內將門打開，隨即在門口聚集之十多人，陸續自門口
    進入社區，但仍有一女子與數名男子留在門外未進入，至同
    日晚上6 時40分許，即有二名警員進入社區，迄同日晚上6
    時56分許，警員自社區內走出，隨後亦有數人走出等情，此
    亦有檢察官之勘驗筆錄附卷可稽。是本件事證明確，被告丙○○上開犯行堪以認定，應予依法論科。
二、核本件被告丙○○上開所為，係犯刑法第306 條第1 項之侵
    入住宅附連圍繞之土地罪。其上開所犯，與共同被告己○○
    、甲○○及其他不詳之成年男子間，有犯意聯絡及行為分擔
    ，為共同正犯。爰審酌被告犯罪之動機、目的、手段、方法
    、對告訴人所生危害之情狀、程度、犯後之態度及尚未與告
    訴人達成民事賠償和解等一切情狀，量處如主文所示之刑，
    並諭知易科罰金之折算標準。又本件被告犯罪後，中華民國
    九十六年罪犯減刑條例業已制定，經總統於96年7 月4 日公
    布，同年月16日生效施行，查本件被告之犯罪時間，係在96
    年4 月24日以前，所犯侵入住宅附連圍繞之土地罪，核諸中
    華民國九十六年罪犯減刑條例第2 條第1 項、第3 條等規定
    ，合於減刑條件，爰依該條例第2 條第1 項第3 款之規定，
    減其宣告刑二分之一，並諭知易科罰金之折算標準。
據上論斷，應依刑事訴訟法第299 條第1 項前段，刑法第28條、
第306 條第1 項、第41條第1 項前段，刑法施行法第1 條之1，
中華民國九十六年罪犯減刑條例第2 條第1 項第3 款、第7 條，
判決如主文。
本案經檢察官靳開聖到庭執行職務
中    華    民    國    97    年    1     月    31    日
                      刑事第三庭  法  官  彭  全  曄
以上正本證明與原本無異
如不服本判決應於送達後10日內向本院提出上訴狀
                                  書記官  洪  紹  甄
中    華    民    國    97    年    2     月    4     日
附錄本案論罪科刑法條全文：
中華民國刑法第306條
無故侵入他人住宅、建築物或附連圍繞之土地或船艦者，處 1 年
以下有期徒刑、拘役或 3 百元以下罰金。
無故隱匿其內，或受退去之要求而仍留滯者，亦同。


司法院資訊處製作；財團法人民間司法改革基金會備份。
